【裁判字號】    88,易,2742
【裁判日期】    890202
【裁判案由】    違反動產擔保交易法
【裁判全文】
臺灣臺南地方法院刑事判決
    公  訴  人  臺灣台南地方法院檢察署檢察官
    被      告  乙○○
右列被告因違反動產擔保交易法案件，經檢察官提起公訴（八十八年度偵字第一０一
三三號），本院判決如左：
    主  文
乙○○動產擔保交易之債務人，意圖不法之利益，將標的物遷移，致生損害於債權人
，處罰金伍仟元，如易罰勞役，以佰元折算壹日。
    事  實
一、乙○○於民國八十三年二月二十日（公訴人誤載為二十三日），依動產擔保交易
    法附條件買賣之方式，向郭正文即甲○○○○購買ＴＲＥＢＥＬ牌（型號ＣＢ－
    １１Ｎ）鋼琴一台，約定總價款新台幣（下同）十四萬二千五百六十元，分三十
    五期給付，每月一期，每期三千九百六十元，於買受人未繳清全部價款前，出賣
    人仍保有標的物所有權，買受人僅得以善良管理人之注意義務佔有使用，且須將
    前開鋼琴存放於台南市○○街一四一巷四六號，不得把標的物遷移、出賣、移轉
    、抵押或為其他處分，為動產擔保交易之債務人。詎乙○○竟意圖為自己不法之
    利益，於八十五年六月十八日給付第二十六期之款項後，即未再付款，尚欠九期
    款共計三萬五千六百四十元，並將該鋼琴遷移至其他不詳處所而未告知甲○○○
    ○，致甲○○○○追索無著，足生損害於債權人甲○○○○。
二、案經郭正文訴請台灣台南地方法院檢察署檢察官偵查起訴。
    理  由
一、訊據被告乙○○對於右揭事實坦承不諱，核與被害人郭正文即甲○○○○指述之
    情節相符，並有被告不爭執真正之分期付款附條件買賣契約書影本及應收帳款餘
    額表各一紙在卷可稽，被告自白核與事實相符；本件事證明確，被告犯行洵堪認
    定。
二、核被告所為，係犯動產擔保交易法第三十八條之罪。爰審酌被告犯罪之動機、手
    段、所生危害、經通緝後始到案，及其犯罪後態度等一切情狀，量處如主文所示
    之刑，並諭知易服勞役之折算標準，以資懲儆。
據上論斷，應依刑事訴訟法第二百九十九條第一項前段，動產擔保交易法第三十八條
，刑法第十一條前段、第四十二條第二項，罰金罰鍰提高標準條例第一條前段、第二
條，判決如主文。
中    華    民    國      八十九      年      二      月       二       日
                                  臺灣臺南地方法院刑事第一庭
                                      法  官  林  育  幟
右正本證明與原本無異。
如不服本判決，應於判決送達後十日內，向本院提出上訴狀（須附繕本）。
      書記官  汪  姿  秀
中    華    民    國      八十九      年      二      月       三       日
附錄本案論罪科刑法條全文：
動產擔保交易法第三十八條：
動產擔保交易之債務人，意圖不法之利益，將標的物遷移、出賣、出質、移轉、抵押
或為其他處分，致生損害於債權人者，處三年以下有期徒刑、拘役或科或併科六千元
以下之罰金。


司法院資訊處製作；財團法人民間司法改革基金會備份。
